---
title: "R Basico | Par C - Taller 2"
author: "N Montano"
date: "30 de noviembre de 2017"
output: html_document
---


```{r, message=FALSE, warning=FALSE, echo=FALSE, eval=TRUE}
library(kableExtra)
library(knitr)
library(tidyverse)
library(RcppRoll)
```



## Preeliminares

- Verificar que esté instalado RStudio y R (abrir RStudio), caso contrario: instalarlo
- Verificar que esté instalado el paquete openxlsx (en el panel de paquetes), caso contrario: instalarlo. 
- Abrir un script en R
- Guardarlo como: BASICO_TALLER_02_APELLIDO_NOMBRE.r, por ejemplo, TALLER_02_MONTANO_NESTOR.r
- Al finalizar, enviarlo a rmontano@espol.edu.ec



## TEMA 1

Con los data.frame siguientes:

```{r}
df_carros <- data.frame(
  MODELO= rownames(mtcars),
  TRANSMISION= ifelse(mtcars$am == 0, "automatica", "manual"),
  NUM_CILINDROS= mtcars$cyl, 
  MPG= mtcars$mpg,
  CABALLOS_FUERZA= mtcars$hp
  )

df_carros_2 <- data.frame(
  MODELO= rownames(mtcars[3:20, ]), 
  PESO= mtcars$cyl[3:20],
  N_CARBU= mtcars$carb[3:20]
  )


```


```{r , echo=FALSE}
kable(df_carros[1:10,], format = "html") %>%   kable_styling(bootstrap_options = c("striped", "hover", "condensed", "responsive"))

```



```{r , echo=FALSE}
kable(df_carros_2[1:10,], format = "html") %>%   kable_styling(bootstrap_options = c("striped", "hover", "condensed", "responsive"))

```


Haga un left join entre df_carros y df_carros_2 y guárdelo en otro objeto, debería quedar:



```{r, echo=FALSE, message=FALSE, warning=FALSE}
res <- df_carros %>% left_join(df_carros_2, by = c("MODELO")) 
kable(res, format = "html") %>%   kable_styling(bootstrap_options = c("striped", "hover", "condensed", "responsive"))
```





## TEMA 2


Utilizando el paquete openxlsx importar a R el archivo Data_Taller.xlsx, asignar la información importada a un objeto llamado data_taller

```{r, echo= FALSE}
# Instalar rtools primero
# Activar la libreria
library(openxlsx)
# Leer excel
data_taller <- read.xlsx("Data/Data_Taller.xlsx")

```


## TEMA 3


Modificar las columnas del objeto creado para pasar de esto

```{r}
str(data_taller)
```

a esto


```{r}
# La Satisfaccion es una variable categórica ordinal
data_taller$SATISFACCION <- factor(data_taller$SATISFACCION, levels= c('Muy Malo', 'Malo', 'Regular', 'Bueno', 'Muy Bueno'))
# La Sucursal y el Cajero deben ser categórica nominales
data_taller$COD_CLIENTE <- as.character(data_taller$COD_CLIENTE)

```


```{r}
str(data_taller)
```




## TEMA 4

Obtener la media, media acotada al 5%, mediana, quartiles y percentil 95 de la variable *VALOR*