---
title: "R Intermedio - Taller 2"
author: "N Montano"
date: "25 de noviembre de 2017"
output: html_document
---


```{r, message=FALSE, warning=FALSE, echo=FALSE, eval=TRUE}
library(kableExtra)
library(knitr)
library(tidyverse)
library(RcppRoll)
```



## Preeliminares

- Verificar que esté instalado RStudio y R (abrir RStudio), caso contrario: instalarlo
- Verificar que esté instalado el paquete tidyverse (en el panel de paquetes), caso contrario: instalarlo. Lo mismo para RcppRoll
- Abrir un script en R
- Guardarlo como: TALLER_02_APELLIDO_NOMBRE.r, por ejemplo, TALLER_02_MONTANO_NESTOR.r
- Al finalizar, enviarlo a rmontano@espol.edu.ec


## Data a usar

Se va a utilizar un data.frame que nos dará información sobre modelos de autos

```{r}
df_carros <- data.frame(
  MODELO= rownames(mtcars),
  TRANSMISION= ifelse(mtcars$am == 0, "automatica", "manual"),
  NUM_CILINDROS= mtcars$cyl, 
  MPG= mtcars$mpg,
  CABALLOS_FUERZA= mtcars$hp
  )

df_carros_2 <- data.frame(
  MODELO= rownames(mtcars[3:20, ]), 
  PESO= mtcars$cyl[3:20],
  N_CARBU= mtcars$carb[3:20]
  )

set.seed(1)
venta <- data.frame(
  ALM= rep(LETTERS[1:6], each= 3),
  PERIODO= c('201702', '201703', '201701'),
  VTA= round(runif(n = 18, min = 0, max= 100), 0),
  PPTO= round(runif(n = 18, min = 0, max= 100), 0)
)

```
En el *df_carros* la variable NUM_CILINDROS representa el número de cilindros, MPG representa las millas por galón, el resto el nombre indica su significado.   

En el *df_carros_2* la variable N_CARBU representa el número de carburadores, el resto el nombre indica su significado.


```{r , echo=FALSE}
kable(df_carros[1:10,], format = "html") %>%   kable_styling(bootstrap_options = c("striped", "hover", "condensed", "responsive"))

```



```{r , echo=FALSE}
kable(df_carros_2[1:10,], format = "html") %>%   kable_styling(bootstrap_options = c("striped", "hover", "condensed", "responsive"))

```


```{r , echo=FALSE}
kable(venta, format = "html") %>%   kable_styling(bootstrap_options = c("striped", "hover", "condensed", "responsive"))

```


*Transforme los data.frame a tibble*





## Tema 1

Haga un inner join entre df_carros y df_carros_2 y guárdelo en otro objeto



```{r, echo= FALSE}
res <- df_carros %>% inner_join(df_carros_2, by = c("MODELO")) 
kable(res, format = "html") %>%   kable_styling(bootstrap_options = c("striped", "hover", "condensed", "responsive"))
```





## Tema 2

Con los datos del tema 1 (el inner join) calcule la media, mediana y cantidad de datos para las variables millas por galón,  caballos de fuerza y peso; mostrar las variables como filas. Todo debe hacerlo usando los comandos de dplyr (tidyverse). El resultado debe ser parecido a:


```{r, echo= FALSE}

# Obtener la media del tiempo de servicio y del monto
# Pero mostrar las variables como filas
# Se debe tener cuidado con los nombres
res <- df_carros %>% 
  inner_join(df_carros_2, by = c("MODELO"))  %>% 
  rename(CABALLOS.FUERZA = CABALLOS_FUERZA) %>%
  summarise_at( vars(MPG, CABALLOS.FUERZA, PESO), 
                funs (
                  Media= mean(., na.rm=TRUE), 
                  Mediana= median(., na.rm = TRUE, trim = 0.05),
                  Cantidad = n()
                )
  ) %>%
  gather %>% 
  separate(key, c("Var","Medida"), sep = "_") %>% 
  spread(Var, value)



kable(res, format = "html") %>%   kable_styling(bootstrap_options = c("striped", "hover", "condensed", "responsive"))
```




## Tema 3

Con el data.frame de venta calcular para cada almacén, la venta y el presupuesto acumulado a cada cierre de mes, la diferencia de la venta del mes versus el mes anterior y el promedio de los últimos 2 meses. El resultado debe ser

```{r, echo=FALSE}
res <- venta %>% 
  arrange(ALM, PERIODO) %>%
  group_by(ALM) %>%
  mutate(VTA_ACUM = cumsum(VTA), 
         PPTO_ACUM = cumsum(PPTO),
         PROM_ULT_BIM = roll_mean(VTA, n = 2, fill= NA, align = "right" ) ,
         DIFF_VS_MES_ANT= VTA - lag(VTA)) 
kable(res, format = "html") %>%   kable_styling(bootstrap_options = c("striped", "hover", "condensed", "responsive"))
```


