---
title: "R Intermedio - Taller 1"
author: "N Montano"
date: "12 de noviembre de 2017"
output: html_document
---


```{r, message=FALSE, warning=FALSE, echo=FALSE, eval=TRUE}
library(kableExtra)
library(knitr)
library(tidyverse)

```



## Preeliminares

- Verificar que esté instalado RStudio y R (abrir RStudio), caso contrario: instalarlo
- Verificar que esté instalado el paquete tidyverse (en el panel de paquetes), caso contrario: instalarlo
- Abrir un script en R
- Guardarlo como: TALLER_01_APELLIDO_NOMBRE.r, por ejemplo, TALLER_01_MONTANO_NESTOR.r
- Al finalizar, enviarlo a rmontano@espol.edu.ec


## Data a usar

Se va a utilizar un data.frame que nos dará información sobre modelos de autos

```{r}
df_carros <- data.frame(
  MODELO= rownames(mtcars),
  TRANSMISION= ifelse(mtcars$am == 0, "automatica", "manual"),
  NUM_CILINDROS= mtcars$cyl, 
  MPG= mtcars$mpg,
  CABALLOS_FUERZA= mtcars$hp
  )

```
La variable NUM_CILINDROS representa el número de cilindros, MPG representa las millas por galón, el resto el nombre indica su significado.

```{r , echo=FALSE}
kable(df_carros[1:10,], format = "html") %>%   kable_styling(bootstrap_options = c("striped", "hover", "condensed", "responsive"))

```


## Tema 1

Transforme el data.frame a tibble


## Tema 2

Usando el operador pipe `%>%` y los comandos de dplyr (tidyverse), genere un boxplot para la variable que represente los caballos de fuerza. El resultado debe ser similar a:

```{r, echo= FALSE}
df_carros %>% select(CABALLOS_FUERZA) %>% boxplot()
```






## Tema 3

Con los autos que tienen más de 4 cilindros (5 o más), calcule la media,  mediana y cantidad de datos para las variables millas por galón y caballos de fuerza; todo esto usando los comandos de dplyr (tidyverse). El resultado debe ser parecido a:


```{r, echo= FALSE}
res <- df_carros %>% 
  filter( NUM_CILINDROS >4 )%>%
  summarise_at( vars(MPG, CABALLOS_FUERZA), 
                funs (
                  MEDIA= mean(., na.rm=TRUE), 
                  MEDIANA= median(., na.rm = TRUE),
                  CANTIDAD= n()
                )
  )

kable(res, format = "html") %>%   kable_styling(bootstrap_options = c("striped", "hover", "condensed", "responsive"))
```


## Tema 4

Lo mismo que el tema 3, pero por tipo de transmisión y usando los comandos de dplyr (tidyverse),. El resultado debe ser parecido a:



```{r, echo= FALSE}
res <- df_carros %>% 
  filter( NUM_CILINDROS >4 )%>%
  group_by( TRANSMISION)%>%
  summarise_at( vars(MPG, CABALLOS_FUERZA), 
                funs (
                  MEDIA= mean(., na.rm=TRUE), 
                  MEDIANA= median(., na.rm = TRUE),
                  CANTIDAD= n()
                )
  )
kable(res, format = "html") %>%   kable_styling(bootstrap_options = c("striped", "hover", "condensed", "responsive"))
```





## Tema 5

Con el data.frame:

```{r}
set.seed(1)
venta <- data.frame(
  ALM= rep(LETTERS[1:6], each= 3),
  PERIODO= c('201701', '201702', '201703'),
  VTA= round(runif(n = 18, min = 0, max= 100), 0),
  PPTO= round(runif(n = 18, min = 0, max= 100), 0)
)
```

Calcular, usando los comandos de dplyr (tidyverse), el cumplimiento mensual, es decir, cree una nueva columna que sea equivalente a venta sobre presupuesto. El resultado debe ser

```{r, echo=FALSE}
res <- venta %>% 
  mutate( CUMP= VTA/PPTO)
kable(res, format = "html") %>%   kable_styling(bootstrap_options = c("striped", "hover", "condensed", "responsive"))
```




## Tema 6

Con el data.frame:

```{r}
set.seed(1)
venta <- data.frame(
  ALM= rep(LETTERS[1:6], each= 3),
  PERIODO= c('201701', '201702', '201703'),
  VTA= round(runif(n = 18, min = 0, max= 100), 0),
  PPTO= round(runif(n = 18, min = 0, max= 100), 0)
)
```

Genere un reporte que le de la venta mensual del almacen, pero de forma horizontal. Así:



```{r, echo=FALSE}
res <- venta %>% 
  select(-PPTO) %>% 
  spread(key = PERIODO, value = VTA)
kable(res, format = "html") %>%   kable_styling(bootstrap_options = c("striped", "hover", "condensed", "responsive"))
```

