---
title: "Taller 1 - R Basico"
author: "N Montano"
date: "12 de octubre de 2017"
output: html_document
---

```{r setup, include=FALSE}
knitr::opts_chunk$set(echo = TRUE)
```

## Taller 1 - R - Creacion y manipulación de objetos

### 1. Crear Vector

Crear un vector que tenga dos elementos, primero su nombre y luego sus apellidos paterno e inicial del Materno, y asígnelo a una variable llamada "alumno".  

La salida debería ser por ejemplo


```{r, echo= FALSE }
alumno <- c("Nestor", "Montano P")
```

```{r, echo= TRUE }
alumno
```


### 2. Generación de secuencias

Genere una secuencia que vaya desde el 5 hasta el 50, de 15 en 15

```{r, echo= FALSE }
seq(from= 5, to = 50, by = 15)
```



### 3. Repetir un vector

Utilice el comando rep() para generar lo siguiente:


```{r, echo= FALSE }
rep( c(1, 2, 3), times= 5)
```



### 4. Vector - 1

El siguiente vector,  ¿Qué tipo de dato contiene?


```{r, echo= TRUE }
v1 <- c(1, 5, NA, NaN)
```

- Entero/Numerico
- Texto/Caracter
- Factor
- Lógico


### 5. Vector - 2

El siguiente vector,  ¿Qué tipo de dato contiene?


```{r, echo= TRUE }
v1 <- c(1, 5, NA, NaN, "Guayaquil")
```

A. Entero/Numerico   
B. Texto/Caracter   
C. Factor   
D. Lógico   




### 6. Vector - 3

Con el vector v1 siguiente:
```{r, echo= TRUE, eval= TRUE}
v1 <- c(1:3, NA, 4:5, NaN, 6)
```
El comando adjunto ¿Qué resultado le da?
```{r, echo= TRUE, eval= FALSE}
which(v1 > 4 )
```


A. `r v1 > 4`   
B. `r v1[which(v1 > 4 )]`   
C. `r which(v1 > 4 )`   
D. `r v1`   


### 7. Factor
  
Cree un vector que contenga el siguiente factor

```{r, echo= FALSE, eval= TRUE}
v2 <- factor(c("Primaria", "Universidad", "Secundaria", "Secundaria", "Primaria" ), 
             levels = c("Primaria", "Secundaria", "Universidad") )
v2
```


### 8. Matrices - Creación

Cree la siguiente matriz

```{r, echo= FALSE, eval= TRUE}
m1 <- matrix( 1:20, nrow= 4, byrow = TRUE)
m1
```

### 9. Matrices - Selección 1

De la matriz creada, seleccione de la matriz elemento [2, 3], [3, 4] y [1, 5], debería resultar:

```{r, echo= FALSE, eval= TRUE}
m1[ matrix(c(2, 3, 3, 4, 1, 5), ncol=2, byrow = TRUE)]
```

### 10. Matrices - Selección


De la matriz creada, seleccione de las filas 2 y 3


```{r, echo= FALSE, eval= TRUE}
m1 <- matrix( 1:20, nrow= 4, byrow = TRUE)
```


### 11. DataFrame - Creación

Cree el siguiente data.frame (se muestra el código, sólo debe copiar y pegar)


```{r}
df_1  <- data.frame( Nombre= c('Ana', 'Berni', 'Carlos', 'Daniel', 'Ericka', 'Fulton'), 
                     Edad = c(20,19,20,19,18, NA), 
                     Ciudad= factor(c('Gye', 'Uio', 'Cue', 'Gye', 'Cue', 'Gye')), 
                     stringsAsFactors = TRUE
                     )
df_1
```

### 12. DataFrame - Selección - 1 

Del df_1 seleccione las filas cuya edad es menor a 20, utilice el indexado []. No importa que se muestren los NA, debería quedar


```{r , echo=FALSE}
df_1[ df_1$Edad < 20, ]
```


### 13. DataFrame - Selección - 2 

Del df_1 seleccione las filas cuya edad es menor a 20, utilice el indexado [ ] pero ahora que no aparecan los NA, debería quedar


```{r , echo=FALSE, eval= TRUE}
df_1[ df_1$Edad < 20 & !is.na(df_1$Edad), ]
```




### 14. DataFrame - Selección - 3

Del df_1 seleccione las filas cuya edad es menor a 20 y las columnas Nombre y Edad, utilice el comando subset


```{r , echo=FALSE, eval= TRUE}
subset(x = df_1, Edad < 20, select = c(Nombre, Edad))
```



### 15. DataFrame - Order

Muestre el data.frame ordenado según la ciudad y la edad (descendente), debería quedar


```{r echo= FALSE}
df_1[ with( df_1, order(Ciudad, -Edad)), ]
```
